臺灣高等法院刑事判決
110年度上訴字第145號
上  訴  人  臺灣臺北地方檢察署檢察官
上  訴  人  
即  被  告  蕭茂森


選任辯護人  張克西律師
            林芝羽律師
上列上訴人因被告侵占等案件，不服臺灣臺北地方法院108年度
訴字第675號，中華民國109年11月30日第一審判決（起訴案號：
臺灣臺北地方檢察署106年度調偵字第1968號），提起上訴，本
院判決如下：
    主  文
原判決撤銷。
蕭茂森犯業務侵占罪，處有期徒刑參年。
未扣案如附表四所示之犯罪所得沒收，於全部或一部不能沒收或
不宜執行沒收時，追徵其價額。
    犯罪事實
一、蕭茂森為仲信地政士事務所（下稱仲信事務所）之負責人，
    以辦理不動產移轉登記相關事務為其主要業務，為從事業務
    之人。緣於民國103年間，鄭蘇緣、鄭文墩、鄭文吉、鄭文
    貴、鄭文龍、鄭秀美，共同以新臺幣（下同）151,081,417
    元，出售臺北市○○區○○段0○段00地號土地，暨坐落其上同小
    段1546至1553建號等建物（下稱本案房地）予康陳圳（下稱
    本案買賣契約），委託蕭茂森辦理不動產移轉登記、價金代
    收及分配、債務代償、稅捐、相關規費繳納等事務。嗣康陳
    圳開立附表一所示支票，用以支付本案買賣契約之應付價金
    ，由蕭茂森代附表一所示受款人受領。詎蕭茂森因急需資金
    周轉，竟意圖為自己不法所有，基於行使偽造私文書、業務
    侵占之犯意，先於附表一所示款項匯入日前某時，擅以鄭蘇
    緣、鄭文墩、鄭文吉、鄭文貴留存之印章，在附表一所示支
    票背面，分別盜蓋附表一所示之盜蓋印文，偽造附表一所示
    鄭蘇緣、鄭文墩、鄭文吉、鄭文貴背書用意之私文書；復以
    仲信事務所開立之新光商業銀行股份有限公司（下稱新光銀
    行）0000000000000號帳戶（下稱本案新光帳戶），向華泰
    商業銀行股份有限公司（下稱華泰商業銀行）為付款提示而
    行使，足以生損害於鄭蘇緣、鄭文墩、鄭文吉、鄭文貴。而
    附表一所示票款，遂分別於附表一所示款項匯入日期，匯入
    本案新光帳戶，共計15,616,158元。蕭茂森除將其中附表二
    所示2,033,492元，用於支付已墊付或應付之本案買賣契約
    相關費用外，將其餘應歸屬鄭蘇緣、鄭文墩、鄭文吉、鄭文
    貴之款項共13,582,666元侵占入己而挪作他用（起訴書誤載
    侵占金額為13,579,826元，經公訴檢察官於原審審理中當庭
    更正為13,582,666元；蕭茂森嗣陸續歸還侵占金額中附表三
    所示之6,812,136元，尚有附表四所示6,770,530元未歸還）
    。
二、案經鄭蘇緣、鄭文墩、鄭文吉、鄭文貴訴由臺北市政府警察
    局中山分局報告臺灣臺北地方檢察署檢察官偵查起訴。
    理  由
一、證據能力部分：
　　本判決以下援引之審判外供述證據以及書證，本案當事人未
    爭執其證據能力（見本院卷第90至91頁、第130至134頁、第
    268至275頁、第361至371頁），而該等證據經本院審酌並無
    違法取得之情況，認為適宜做為證據，自應有證據能力。
二、認定犯罪事實之證據及理由：
　㈠上揭犯罪事實，業據被告於警詢、偵查、原審、本院準備程
    序及審理中坦承不諱（他字卷第47頁反面、第103頁、調偵
    字卷第23、226至228、319至320頁、第366頁反面至第367頁
    、第373至374、378至379頁、原審卷第54至55、92、95至96
    、283至287、289頁、本院卷第89、375頁），核與證人即告
    訴人鄭文貴、鄭文墩、證人康陳圳、鄭文龍於偵查、原審審
    理中；證人即告訴人鄭蘇緣、鄭文吉於偵查中之證述大致相
    符（偵字卷第6頁、調偵字卷第108、121至122、128、221頁
    、原審卷第126至134、159至173、217至229頁），並有本案
    買賣契約書、本案房地登記謄本、告訴人鄭文貴與被告間之
    LINE通訊軟體對話紀錄、附表一至三「證據資料」欄所示證
    據附卷可參（他字卷第4至18、第25頁反面、第28頁反面至
    第30頁、第38至40、99頁、調偵字卷第32至33、41至44、57
    、68、89至90、183至187、189至191、197至206、242反面
    至246、324至329、370、401至412、417頁），足徵被告任
    意性自白確與事實相符，堪予採信。
  ㈡行為人在支票背面偽造他人之署押，以為背書，其偽造支票
    背書，在票據法上係表示對支票負擔保責任之意思，為法律
    規定之文書，並非依習慣表示一定用意之證明，而其此項行
    為，足以生損害於他人，故應成立偽造私文書罪（最高法院
    70年台上字第2162號判決意旨參照）。本案被告未得告訴人
    鄭蘇緣、鄭文墩、鄭文吉、鄭文貴（下稱告訴人鄭蘇緣等4
    人）之授權或同意，逾越告訴人鄭蘇緣等4人留存印章之原
    授權範圍，在附表一所示支票背面，盜蓋同附表一「盜蓋印
    文」欄所示印文，用以表示告訴人鄭蘇緣等4人在支票上背
    書之用意，當足以生損害於告訴人鄭蘇緣等4人，自屬偽造
    私文書之行為。其後被告並持向華泰商業銀行提示交換而行
    使之，亦已該當行使偽造私文書罪。
　㈢關於被告業務侵占金額之計算，被告兌領附表一所示支票票
    款共15,616,158元，僅其中如附表二所示2,033,492元用於
    支付所墊付或應付之本案買賣契約相關費用，為被告於偵查
    、原審審理中陳報在案（調偵字卷第413頁、原審卷第287、
    291頁），且有同附表「證據資料」欄所示證據可憑，則本
    案被告業務侵占之金額應認定為13,582,666元（計算式：15
    ,616,158－2,033,492＝13,582,666）。起訴書雖誤載被告業
    務侵占之金額為13,579,826元，然經公訴檢察官當庭更正如
    前（原審卷第287頁）。至被告雖嗣後返還業務侵占金額中
    附表三所示之6,812,136元，然不影響本案業務侵占金額之
    認定，應予敘明。
　㈣綜上所述，本案事證已臻明確，被告行使偽造私文書、業務
    侵占之犯行均堪認定，應予依法論科。
三、論罪：
　㈠被告行為後，刑法第336條第2項業於108年12月25日修正公布
    ，同年月27日施行生效。該條項原規定「對於業務上所持有
    之物，犯前條第1項之罪者，處6月以上、5年以下有期徒刑
    ，得併科3,000元以下罰金」，經修正為「對於業務上所持
    有之物，犯前條第1項之罪者，處6月以上5年以下有期徒刑
    ，得併科9萬元以下罰金」，觀其修正理由係以「本罪於72
    年6月26日後並未修正，爰依刑法施行法第1條之1第2項本文
    規定將罰金數額修正提高30倍，以增加法律明確性，並使刑
    法分則各罪罰金數額具內在邏輯一致性」、「第2項中段『6
    月以上、5年以下』修正為『6月以上5年以下』」，顯見此僅係
    法條文字修正，無涉實質規範內容之變更，非屬刑法第2條
    第1項所定「行為後法律有變更者」之情形，自不生新舊法
    比較之問題，應依一般法律適用原則，逕行適用裁判時法即
    修正後刑法第336條第2項之規定（最高法院107年度台上字
    第4438號判決論旨參照）。
　㈡按刑法上所謂業務，係指個人基於其社會地位繼續反覆執行
    之事務，其主要部分之業務固不待論，即為完成主要業務所
    附隨之準備工作與輔助事務，亦應包括在內。查被告既係仲
    信事務所之負責人，以辦理不動產移轉登記相關事務為其主
    要業務，自為從事業務之人，其私自盜蓋告訴人鄭蘇緣等4
    人之印文後，將附表一所示支票存至仲信事務所帳戶，自該
    當業務侵占罪。核被告所為，係犯刑法第216條、第210條之
    行使偽造私文書、刑法第336條第2項之業務侵占等罪。被告
    各次盜用印章之行為，為各次偽造私文書之階段行為，不另
    論罪；又其各次偽造私文書後復持以行使，偽造之低度行為
    均應為行使之高度行為所吸收，亦不另論罪。
　㈢行為人基於單一之犯意，於同時、同地或密切接近之時、地
    實行數行為，而數行為間具有行為局部之同一性，或其行為
    著手實行階段可認為同一者，倘係侵害同一之法益，各行為
    之獨立性極為薄弱，依一般社會健全觀念，在時間差距上，
    難以強行分開，在刑法評價上，以視為數個舉動之接續施行
    ，合為包括之一行為予以評價較為合理者，應論以接續犯，
    為包括之一罪（最高法院86年度台上字第3295號、108年度
    台上字第1049號判決論旨參照）。經查，被告先後偽造附表
    一編號1、2所示支票上「鄭蘇緣」之背書並據以行使，將票
    款侵占入己，係基於單一之犯意，於密接之時間實施，侵害
    同一告訴人鄭蘇緣之法益，各行為之獨立性極為薄弱，依一
    般社會健全觀念，在時間差距上難以強行分開，在刑法評價
    上，以視為數個舉動接續施行，合為包括之一行為以評價較
    為合理，屬接續犯，應論以包括之一罪。
　㈣刑法上一行為而觸犯數罪名之想像競合犯，其存在之目的，
    在於避免對於同一不法要素予以過度評價；自然意義之數行
    為，得否評價為法律概念之一行為，應就客觀構成要件行為
    之重合情形、主觀意思活動之內容、所侵害之法益與行為間
    之關聯性等要素，視個案情節依社會通念加以判斷。如具有
    行為局部之同一性，或其行為著手實行階段可認為同一者，
    始得認與一行為觸犯數罪名之要件相侔，而依想像競合犯論
    擬（最高法院109年度台上字第1800號判決論旨參照）。經
    查，被告為供己周轉之用，接續將附表一編號1及2之票款；
    及將附表一編號3、編號4、編號5之票款分別侵占入己，各
    次犯行均係以偽造取款背書之行使偽造私文書方式為其手段
    ，行使偽造私文書、業務侵占行為間均具方法、目的之關係
    ，法律評價各應視為一行為，為想像競合犯，應各從一重之
    業務侵占罪處斷。而被告受告訴人鄭蘇緣等4人共同委任，
    處理本案買賣契約相關不動產移轉登記、價金代收及分配、
    債務代償、稅捐、相關規費繳納等事務，其接續業務侵占附
    表一編號1及2之票款；及業務侵占附表一編號3、編號4、編
    號5之票款，客觀上雖可分別為四行為，然究其實，此四犯
    行係被告基於同一犯罪目的，在密接之時間內所為，應可認
    屬社會意義上之單一行為。而被告以一業務侵占行為，同時
    業務侵占不同告訴人之財物，觸犯構成要件相同之罪名，為
    同種想像競合犯，應依刑法第55條規定論以一罪。　
四、撤銷改判、科刑之理由：　　
　㈠原審認被告罪證明確，據以論罪科刑，固非無見。惟按科刑
    判決旨在實現刑罰權之分配正義，故法院對有罪被告之科刑
    判決，應符合罪刑相當之原則，使輕重得宜，罰當其罪，以
    契合社會之法律感情，此所以刑法第57條明定科刑時應審酌
    一切情狀，尤應注意該條所列10款事項以為科刑輕重之標準
    。查被告於本案所侵占款項扣除用於必要費用外，總計侵占
    告訴人鄭蘇緣等4人之票款共13,582,666元，其犯罪所生損
    害對告訴人4人而言自屬重大，而被告自述為本案犯行係將
    上述金額挪用於個人之投資案（本院卷第375頁），犯罪之
    動機純係為個人之私利，其後雖已歸還6,812,136元，惟迄
    今未全額賠償告訴人4人所受之其餘6,770,530元損害，亦未
    能與告訴人鄭蘇緣等4人達成和解（本院卷第391頁公務電話
    紀錄），致告訴人4人所受鉅額損害未得完全彌補，未獲得
    告訴人4人之原諒，其犯罪後態度實難謂良好。且業務侵占
    罪之法定刑為「處6月以上5年以下有期徒刑，得併科9萬元
    以下罰金」，原審僅量處有期徒刑1年，實屬過輕，難謂允
    當。是被告上訴指原審量刑過重，指摘原判決不當，固無理
    由，而檢察官依告訴人請求上訴指原審量刑過輕部分，則為
    有理由。至於檢察官上訴意旨以5次偽造文書及業務侵占犯
    行應論以數罪，原審僅論以一罪，核與常情有間等語指摘原
    判決不當部分，則無理由。從而，原判決既有前述所示可議
    之處，自屬無法維持，應由本院予以撤銷改判。
　㈡爰以行為人之責任為基礎，審酌被告身為地政士，受告訴人
    鄭蘇緣等4人，及鄭文隆、鄭秀美等人之委託，處理土地買
    賣過戶等事宜，竟為自己另件土地投資案之資金調度，而違
    背委託人之信任，未善盡其責，擅自以告訴人鄭蘇緣等4人
    留存之印章，盜蓋印文於附表一所示支票背面，偽造表示各
    告訴人背書用意之私文書並據以行使，已生損害於各告訴人
    ；且被告昧於貪念，圖一己之私，侵占業務上所持有應歸屬
    各告訴人之票款共計13,582,666元，造成各告訴人財產上之
    鉅額損失，所為實不可取，犯罪情節可謂重大；兼衡被告自
    述已婚、有1名成年子女、須扶養配偶、目前從事土地開發
    業務、大學畢業等生活狀況、智識程度（原審卷第288頁）
    ；並酌之被告坦承犯行之犯後態度，就前開侵占之票款金額
    ，已歸還其中6,812,136元，然尚有6,770,530元遲未返還，
    亦未與告訴人鄭蘇緣等4人達成和解；暨其素行、犯罪之動
    機、目的、手段、造成法益侵害程度、告訴人就本案陳述之
    意見、檢察官、被告就量刑所為辯論等一切情狀，量處如主
    文第2項所示之刑，以示懲儆。
五、沒收：
　㈠刑法關於沒收之規定，已於104年12月30日、105年6月22日修
    正公布，並均於105年7月1日施行生效。而依刑法第2條第2
    項規定「沒收、非拘束人身自由之保安處分適用裁判時之法
    律」，本案被告行為時雖係前揭刑法沒收規定修正施行前，
    惟關於沒收應一律適用修正施行後之規定，不生新舊法比較
    問題，先予敘明。
　㈡偽造之文書，既已交付於被害人收受，則該物非屬被告所有
    ，除該偽造文書上偽造之印文、署押，應依刑法第219條予
    以沒收外，依同法第38條第3項之規定，即不得再就該文書
    諭知沒收（最高法院89年度台上字第3757號判決論旨參照）
    。又盜用他人真正印章所蓋用之印文，並非偽造印章之印文
    ，不在刑法第219條所定必須沒收之列（最高法院48年度台
    上字第113號、96年度台上字第3521號判決意旨參照）。經
    查，被告持告訴人鄭蘇緣等4人之印章，在附表一所示支票
    盜蓋之印文，係使用真正印章盜蓋之印文，並非刑法第219
    條所規定之偽造印文，非得依刑法第219條規定宣告沒收。
    而附表一所示支票，均因被告行使而交付於華泰商業銀行，
    非屬被告所有或具事實上處分權；且該等支票其餘發票人等
    部分，仍屬真正而有效之票據；復非具有違禁物之性質，自
    不在應依法沒收之列，爰不予宣告沒收、追徵。
　㈢犯罪所得部分：
　⒈犯罪所得，屬於犯罪行為人者，沒收之；於全部或一部不能
    沒收或不宜執行沒收時，追徵其價額；犯罪所得，包括違法
    行為所得、其變得之物或財產上利益及其孳息；犯罪所得已
    實際合法發還被害人者，不予宣告沒收或追徵，為刑法第38
    條之1第1項前段、第3項至第5項所明定。
　⒉刑法沒收新制目的在於剝奪犯罪行為人之犯罪所得，使其不
    能坐享犯罪成果，以杜絕犯罪誘因，性質上屬類似不當得利
    之衡平措施。而考量避免雙重剝奪，犯罪所得如已實際發還
    或賠償被害人者，始不予宣告沒收或追徵。故倘犯罪行為人
    實際上未賠償被害人，或犯罪所得高於實際賠償金額者，法
    院對於未實際賠償之犯罪所得部分，仍應諭知沒收或追徵（
    最高法院107年度台上字第4593號、108年度台上字第672號
    判決論旨參照）。
　⒊經查，被告業務侵占應歸屬告訴人鄭蘇緣、鄭文墩、鄭文吉
    、鄭文貴之票款共13,582,666元，為其犯罪所得。而被告犯
    後已歸還附表三所示之6,812,136元，有同附表證據資料欄
    所載證據可參，爰扣除被告實際歸還之6,812,136元，依刑
    法第38條之1第5項不予宣告沒收外，就其餘6,770,530元（
    計算式：13,582,666－6,812,136＝6,770,530）宣告沒收，併
    依同條第3項規定，於全部或一部不能沒收或不宜執行沒收
    時，追徵其價額。
據上論斷，應依刑事訴訟法第369條第1項前段、第364條、第299
條第1項前段，判決如主文。　　
本案經檢察官李尚宇提起公訴，檢察官鄭雅方提起上訴，檢察官
曾鳳鈴到庭執行職務。
中　　華　　民　　國　　111 　年　　2 　　月　　23　　日
                  刑事第七庭    審判長法　官  孫惠琳
　　　　　　                          法　官  張育彰
　　　　　　                          法　官  王惟琪
以上正本證明與原本無異。
如不服本判決，應於收受送達後20日內向本院提出上訴書狀，其
未敘述上訴之理由者並得於提起上訴後20日內向本院補提理由書
（均須按他造當事人之人數附繕本）「切勿逕送上級法院」。
                                      書記官  陳怡君
中　　華　　民　　國　　111 　年　　2 　　月　　24　　日
附錄：本案論罪科刑法條全文
中華民國刑法第210條
（偽造變造私文書罪）
偽造、變造私文書，足以生損害於公眾或他人者，處5年以下有
期徒刑。

中華民國刑法第216條
（行使偽造變造或登載不實之文書罪）
行使第210條至第215條之文書者，依偽造、變造文書或登載不實
事項或使登載不實事項之規定處斷。

中華民國刑法第336條
對於公務上或因公益所持有之物，犯前條第1項之罪者，處1年以
上7年以下有期徒刑，得併科15萬元以下罰金。
對於業務上所持有之物，犯前條第1項之罪者，處6月以上5年以
下有期徒刑，得併科9萬元以下罰金。
前二項之未遂犯罰之。

附表一（民國／新臺幣）
編號 發票日 付款人 受款人 支票號碼 金額 盜蓋印文 款項匯入日 證據資料（頁碼） 1 103年10月20日 華泰商業銀行中山分行 鄭蘇緣 AB0000000 250萬元 「鄭蘇緣」印文2枚 103年10月21日 ①支票影本 　（他字卷第25頁反面） ②本案新光帳戶交易明細   （調偵字卷第242頁反面） 2 104年1月20日 同上 鄭蘇緣 AB0000000 300萬5,208元 「鄭蘇緣」印文2枚 104年1月20日 ①支票影本   （他字卷第28頁反面） ②本案新光帳戶交易明細   （調偵字卷第245頁） ③支票存入及匯轉明細   （調偵字卷第324至325、370頁） 3 同上 同上 鄭文吉 AB0000000 427萬8,873元 「鄭文吉」 印文1枚 104年2月5日 ①支票影本   （他字卷第29頁） ②本案新光帳戶交易明細   （調偵字卷第246頁） 4 同上 同上 鄭文墩 AB0000000 268萬2,356元 「鄭文墩」印文2枚 104年1月27日 ①支票影本   （他字卷第29頁反面） ②本案新光帳戶交易明細   （調偵字卷第245頁反面） ③支票存入及匯轉明細   （調偵字卷第326至327、370頁） 5 同上 同上 鄭文貴 AB0000000 314萬9,721元 「鄭文貴」印文1枚 104年2月5日 ①支票影本   （他字卷第30頁） ②本案新光帳戶交易明細   （調偵字卷第246頁） ③支票存入及匯轉明細   （調偵字卷第328至329、370頁） 合計 × × × × 1,561萬6,158元 × × × 
附表二（被告以附表一所示票款代付、代扣費用）：
編號 代付、代扣費用項目（記帳明目） 金額 證據資料（卷證頁碼） 備註 1 繼承登記規費 5萬4,693元 臺北市地政規費及其他收入收據、新北市三重地政事務所規費徵收聯單、新北市、臺北市網路申領地政電子謄本交易憑證 （調偵字卷第41至44頁） 被告於偵查中誤載為5萬7,533元（調偵字卷第413頁），然於本院審理中更正為5萬4,693元（本院卷第287、291頁） 2 繼承登記規費等代辦費 15萬元 本案買賣契約檢附之附件四○○○路○段000號價金及預估稅費分配表 （參他字卷第9頁） × 3 元大塗銷代辦費（1筆8棟） 5,000元 費用明細表 （經被告於偵查中提出於告訴人，未經告訴人異議此部分項目及金額，調偵字卷第32至33、68、89至90頁） × 4 律師費用 12萬元 本案買賣契約檢附之附件四○○○路○段000號價金及預估稅費分配表 （他字卷第9頁） × 5 房屋稅 1萬6,231元 臺北市稅捐稽徵處103年至104年房屋稅繳款書 （調偵字卷第44至45、183至187頁） × 6 鄭秀美訴訟費 45萬5,168元 華泰商業銀行本行支票、授權書、本票 （調偵字卷第57、410至412、417頁） × 7 謄本雜費 2,400元 費用明細表 （雜支費用，經被告於偵查中提出於告訴人，未經告訴人異議此部分項目及金額，調偵字卷第32至33、68、89至90頁） × 8 存證信函及郵資等 3,000元 費用明細表 （雜支費用，經被告於偵查中提出於告訴人，未經告訴人異議此部分項目及金額，調偵字卷第32至33、68、89至90頁） × 9 安心食品服務股份有限公司押金 40萬5,000元 租賃契約處理記帳明細、本案買賣契約、房屋租賃契約書、領款聲明書、租賃關係移轉協議書、承租保證金收據、同意書 （調偵字卷第77至79、189至191、197至204、409頁） × 10 林詠傑押金（補習班） 12萬元 租賃契約處理記帳明細、本案買賣契約、房屋租賃契約書、同意書 （調偵字卷第80、189至191、205至206、409頁） × 11 103年9月10日至同年10月31日林詠傑租金退還康陳圳 10萬2,000元 租賃契約處理記帳明細、本案買賣契約、房屋租賃契約書、同意書 （調偵字卷第80、189至191、205至206、409頁） × 12 103年11月1日至同年月30日林詠傑租金退還康陳圳 6萬元 租賃契約處理記帳明細、本案買賣契約、房屋租賃契約書、同意書 （調偵字卷第80、189至191、205至206、409頁） × 13 103年9月10日至同年11月30日安心食品服務股份有限公司租金退還康陳圳 54萬元 租賃契約處理記帳明細、本案買賣契約、房屋租賃契約書、租賃關係移轉協議書、承租保證金收據、同意書 （調偵字卷第77至79、189至191、197至204、409頁） × 合計 × 203萬3,492元 × 因被告於偵查中誤載編號１繼承登記規費金額，起訴書乃誤載代付、代扣費用金額共203萬6,332元，經公訴檢察官於本院審理中當庭更正為203萬3,492元，而被告侵占金額相應更正為1,358萬2,666元（本院卷第287頁） 
附表三（被告就附表一所示票款已歸還之侵占金額）：
編號 歸還日期 金額 證據資料（卷證頁碼） 備註 1 104年2月5日 7萬848元 新光銀行104年2月5日匯款申請書（調偵字卷第401頁） 匯入鄭文貴台北富邦銀行南港分行000000000000號帳戶 2 104年2月5日 12萬6,283元 新光銀行104年2月5日匯款申請書（調偵字卷第402頁） 匯入鄭文貴台北富邦銀行南港分行000000000000號帳戶 3 104年2月5日 120萬元 新光銀行104年2月5日匯款申請書（調偵字卷第403頁） 匯入鄭文吉台北富邦銀行玉成分行000000000000號帳戶 4 104年2月5日 71萬5,005元 新光銀行104年2月5日匯款申請書（調偵字卷第404頁） 匯入鄭文墩南港區農會00000000000000號帳戶 5 104年6月15日 150萬元 新光銀行104年6月15日匯款申請書（調偵字卷第405頁） 匯入鄭文龍之女鄭宇恩郵局00000000000000號帳戶 6 104年7月22日 250萬元 新光銀行104年7月22日匯款申請書（調偵字卷第406頁） 匯入鄭文吉台北富邦銀行玉成分行000000000000號帳戶 7 104年11月20日 60萬元 新光銀行104年11月20日國內匯款申請書兼取款憑條（調偵字卷第407頁） 匯入鄭文龍之女鄭宇恩郵局00000000000000號帳戶 8 104年11月27日 10萬元 新光銀行104年11月27日匯款申請書（調偵字卷第408頁） 匯入鄭文龍之女鄭宇恩郵局00000000000000號帳戶 合計 × 681萬2,136元 × × 
附表四（應沒收、追徵之犯罪所得）：
編號 應沒收、追徵之犯罪所得 計算方式／備註 １ 677萬530元 被告業務侵占應歸屬告訴人鄭蘇緣、鄭文墩、鄭文吉、鄭文貴之票款共1,358萬2,666元，為其犯罪所得，扣除被告事後實際歸還之681萬2,136元，就其餘677萬530元（計算式：13,582,666－6,812,136＝6,770,530）宣告沒收、追徵